臺灣桃園地方法院刑事判決　　　　　　　　　　　　九十二年度訴字第一一八九號
　　公　訴　人　臺灣桃園地方法院檢察署檢察官
　　被　　　告　甲○○
右列被告因違反藥事法案件，經檢察官提起公訴（九十二年度偵字第一Ｏ五一五號）
，本院判決如左：
        主  文
甲○○輸入禁藥，處有期徒刑柒月，緩刑參年。
        事  實
一、甲○○明知鹽酸芬氟拉明片（ＦＥＮＦＬＵＲＡＭＩＮＥ）及含有ＴＡＤＡＬＡ
    ＦＩＬ成分之藥品均係行政院衛生署公告管制之禁藥，竟基於輸入禁藥之犯意，
    利用其出境至大陸地區之機會，在大陸地區不詳處，購買如附表所示之鹽酸芬氟
    拉明片及三鞭膠囊（含有ＴＡＤＡＬＡＦＩＬ成分）後，置於隨身行李及托運行
    李箱內，嗣於九十一年六月十九日，甲○○至澳門搭乘澳門航空公司五一八次班
    機，飛抵桃園中正國際機場，而輸入該禁藥，隨後於同日晚上七時二十五分許，
    在桃園中正機場入境檢查室第十五號綠線櫃檯入境通關檢查時，亦未申報該等藥
    品，而為財政部台北關稅局之海關人員查獲，並扣得如附表所示之藥品（業均經
    財政部台北關稅局為沒入之處分）。
二、案經財政部台北關稅局移送台灣桃園地方法院檢察署檢察官偵查起訴。
        理  由
一、訊據被告甲○○固供承於前開時、地輸入如附表所示藥品之事實不諱，惟矢口否
    認有輸入禁藥之犯行，辯稱：伊不知所攜入之藥品均係禁藥，且鹽酸芬氟拉明片
    是要治療伊高血壓之症狀，三鞭膠囊是要治療伊頻尿之症狀，均係伊自己要服用
    之藥品云云。然查：
    （一）上開扣案之藥品經送請鑑驗結果，確含有附表所示ＦＥＮＦＬＵＲＡＭＩ
          ＮＥ、ＴＡＤＡＬＡＦＩＬ成分，此有行政院衛生署藥物食品檢驗局九十
          一年九月十三日藥檢壹字第０九一九一一五一七九號檢驗成績書一紙附卷
          可稽。
    （二）按含有ＴＡＤＡＬＡＦＩＬ成分之藥品，該成分之適應症為治療勃起功能
          障礙，而鹽酸芬氟拉明片屬安非他命類之減肥藥品，此有行政院衛生署九
          十二年九月二十四日衛署藥字第０九二００五一一四二號函及六十九年十
          二月八日衛署藥字第三Ｏ一一二四號公告各一紙附卷足憑；又被告於九十
          年七月二十三日因血壓高至台北市立萬芳醫院心臟內科門診，於同年七月
          二十五日給予藥物Ａｐｒｏｖｅｌ每日一顆治療，之後未前往門診追蹤治
          療至今，亦有台北市立萬芳醫院九十二年十月七日萬院醫字第九二一三一
          ０號函一紙在卷足參，是被告辯稱：鹽酸芬氟拉明片是要治療伊高血壓之
          症狀，三鞭膠囊是要治療伊頻尿之症狀云云，即屬無憑。且佐以鹽酸芬氟
          拉明片每日服用量不可多於一百毫克，此有鹽酸芬氟拉明片說明書一紙在
          卷足參，而扣案之鹽酸芬氟拉明片多達三盒（一盒內有六十片，一片二十
          毫克）、二千二百公克（淨重），果如被告欲供己使用，需六、七年始能
          服用完畢，另三鞭膠囊多達三千六百八十六粒，亦需數年始能服用完畢，
          從而，扣案藥物數量如此龐大，於被告服用完畢前，早已過期，足認被告
          顯非供己服用，況被告於台北關稅局人員詢問時，亦陳稱扣案藥品係為家
          人使用等語，從而，扣案之鹽酸芬氟拉明片、三鞭膠囊均非供被告服用，
          應堪認定。
    （三）又鹽酸芬氟拉明片及其類早經行政院衛生署於六十九年十二月八日以衛
          署藥字第三Ｏ一一二四號公告禁用，屬藥事法第二十二條第一款之禁藥，
          此經行政院衛生署九十年八月二十八日衛署藥字第Ｚ○○○○○○○○○
          號函敘甚明，並附有前揭公告影本一份可憑，再三鞭膠囊含有ＴＡＤＡＬ
          ＡＦＩＬ成分，行政院衛生署未曾核准該成分之藥品，此有該署九十一年
          九月三十日衛署藥字第Ｚ○○○○○○○○○號函存卷足稽，而屬藥事法
          第二十二條第二款前段之禁藥，本件被告攜帶藥品數量龐大，而入境旅客
          申報單有載明行李有自用、家用以外之物品（含贈送品、貨樣、商銷品
          、受委託帶之物品），即應申報，按鹽酸芬氟拉明片早經政府公告為禁
          藥、含有ＴＡＤＡＬＡＦＩＬ成分之藥品未曾核准輸入，被告顯然應知扣
          案藥品國內沒有合法販售管道，而須自國外購買，又被告復非供自用，已
          如前述，竟未予申報，足認其已明知該等藥品係禁藥而擅自輸入，其有犯
          罪故意甚明。被告所辯其不知係禁藥云云，顯為卸責之詞，不足採信。綜
          合上情，本件事證明確，被告犯行堪予認定。
二、核被告所為係犯藥事法第八十二條第一項之輸入禁藥罪。被告一次輸入多數藥品
    ，為實質一罪。爰審酌被告非法輸入禁藥之種類、數量、犯罪手段、犯罪動機及
    犯後否認犯行、態度不佳等一切情狀，量處如主文所示之刑。又被告前未曾受有
    期徒刑以上刑之宣告，此有臺灣高等法院被告全國前案紀錄表一份在卷可稽，其
    因一時失慮，致罹刑典，其經此教訓，當知所警惕，信無再犯之虞，本院認其刑
    以暫不執行為適當，爰併予宣告緩刑三年，以啟自新。扣案附表所示之藥品，業
    均經財政部台北關稅局為沒入之處分，此有該局處分書一紙在卷可按，不再諭知
    沒收，併予敘明。
四、據上論斷，應依刑事訴訟法第二百九十九條第一項前段，藥事法第八十二條第一
    項，刑法第十一條前段、第七十四條第一款，判決如主文。
本案經檢察官黃重鋼到庭執行職務。
中      華      民      國       九十三     年     一     月    三十    日
                                臺灣桃園地方法院刑事第一庭
                                    審判長法  官    吳爭奇
                                          法  官    胡芷瑜
                                          法  官    黃梅淑
附表：
      ┌──┬──────────┬─────────┬───────┐
      │編號│藥      名          │成              分│數          量│
      ├──┼──────────┼─────────┼───────┤
      │ 一 │鹽酸芬氟拉明片（一盒│ＦＥＮＦＬＵＲＡＭ│三盒          │
      │    │六十片、一片二十毫克│ＩＮＥ            │              │
      │    │）                  │                  │              │
      ├──┼──────────┼─────────┼───────┤
      │ 二 │鹽酸芬氟拉明片      │ＦＥＮＦＬＵＲＡＭ│散裝淨重二二Ｏ│
      │    │                    │ＩＮＥ            │Ｏ公克、毛重二│
      │    │                    │                  │六七三公克    │
      ├──┼──────────┼─────────┼───────┤
      │ 三 │元康三鞭膠囊（一片十│ＴＡＤＡＬＡＦＩＬ│二九四片      │
      │    │二粒）              │                  │              │
      ├──┼──────────┼─────────┼───────┤
      │ 四 │元康三鞭膠囊        │ＴＡＤＡＬＡＦＩＬ│一五八粒      │
      └──┴──────────┴─────────┴───────┘
右正本證明與原本無異。
如不服本判決，應於判決送達後十日內向本院提出上訴狀( 應附繕本 )，上訴於
臺灣高等法院。
                                           書記官   孫立文
中        華        民        國   九十三   年   一   月    三十    日
附論罪科刑依據之法條：
藥事法第八十二條
製造或輸入偽藥或禁藥者，處七年以下有期徒刑，得併科新台幣十五萬元
以下罰金。
犯前項之罪，因而致人於死者，處無期徒刑或七年以上有期徒刑，致重傷
者，處三年以上十年以下有期徒刑。
第一項之未遂犯罰之。
